臺灣基隆地方法院刑事判決              100年度訴字第552號
公  訴  人  臺灣基隆地方法院檢察署檢察官
被      告  陳良元
上列被告因違反毒品危害防制條例案件，經檢察官提起公訴（
100 年度毒偵字第1318、1536號），因被告所犯為死刑、無期徒
刑、最輕本刑為3 年以上有期徒刑或高等法院管轄第一審案件以
外之罪，且於準備程序進行中，被告先就被訴事實為有罪之陳述
，經本院合議庭裁定進行簡式審判程序，本院判決如下：
    主  文
陳良元所犯如附表「所犯罪名」欄所示之罪，各處刑如附表「宣
告刑」欄所示，應執行有期徒刑壹年貳月。扣案之第二級毒品安
非他命（毛重零點柒玖公克）沒收銷燬之；上開毒品之包裝袋貳
只及扣案之注射針筒壹支、吸食器壹組，均沒收之。
    事  實
一、陳良元前因施用毒品案件，經觀察、勒戒後，因認有繼續施
    用毒品之傾向，經本院以96年度毒聲字第257 號裁定令入戒
    治處所強制戒治，於民國97年5 月30日因停止戒治出監，期
    滿未經撤銷停止戒治，於97年9 月12日執行完畢，並經臺灣
    基隆地方法院檢察署檢察官以97年度戒毒偵字第20號不起訴
    處分。另因違反肅清煙毒條例案件，經臺灣高等法院以86年
    度上訴字第5402號判決判處有期徒刑1 年、3 年10月，應執
    行有期徒刑4 年6 月確定；復因違反藥事法、傷害案件，經
    本院以87年度訴字第62號、87年度易字第122 號判決分別判
    處有期徒刑1 年2 月、7 月確定；又因妨害公務案件，經臺
    灣士林地方法院以87年度易字第1367號判決判處有期徒刑3
    月確定，並由臺灣士林地方法院就上開判決所科之刑，以88
    年度聲字第512 號裁定定應執行有期徒刑5 年10月；再因違
    反麻醉藥品管理條例案件，經臺灣高等法院以88年度上訴字
    第1661號判決判處有期徒刑5 年6 月確定，與前揭88年度聲
    字第512 號裁定所定之執行刑接續執行，於95年6 月7 日假
    釋出監，嗣經撤銷假釋，由臺灣士林地方法院依據中華民國
    96年罪犯減刑條例之規定，就上開86年度上訴字第5402號、
    87年度易字第1367、122 號及87年度訴字第62號判決所科之
    刑，以96年度聲減字第3035號裁定分別減刑，並定應執行有
    期徒刑2 年10月，是前開假釋經撤銷後應執行之殘餘刑期為
    有期徒刑3 月14日。又因竊盜案件，經本院以96年度訴字第
    626 號判決判處有期徒刑8 月，並依據上述減刑條例之規定
    ，減刑為有期徒刑4 月，復由臺灣高等法院以97年度上易字
    第376 號判決駁回上訴而確定；再因竊盜等案件，經本院及
    臺灣高等法院分別以96年度訴字第669 號及96年度上訴字第
    4912號判決判處刑責，應執行有期徒刑2 年4 月確定，並由
    臺灣高等法院就上揭96年度訴字第669 號、96年度上訴字第
    4912號及97年度上易字第376 號判決所科之刑，以97年度聲
    字第2057號裁定定應執行有期徒刑2 年6 月，與前述假釋經
    撤銷後應執行之殘餘刑期接續執行，於99年7 月13日假釋出
    監，嗣因保護管束期滿未經撤銷假釋，未執行之刑以已執行
    論，於99年12月30日執行完畢。再因施用第一級毒品案件，
    經本院以100 年度訴字第232 號判決判處有期徒刑7 月確定
    （尚未執行完畢）。
二、詎陳良元仍未戒除毒癮惡習，於下列時、地，施用第一、二
    級毒品，嗣經警於下列時、地查獲，並均採集其尿液檢體送
    驗後，該等犯行始為警所悉：
（一）於100 年6 月27日晚間10時許，在位於基隆市○○區○○
      路77巷1 弄19號1 樓住處，以將第一級毒品海洛因及第二
      級毒品安非他命混合置放於注射針筒內，加水混合後，注
      射血管之方式，同時施用第一、二級毒品。嗣其於100 年
      6 月28日晚間7 時10分許，在基隆市仁愛區○○○路43巷
      12之3 號4 樓為警執行搜索查獲。
（二）於100 年7 月1 日上午11時許，在位於基隆市安樂區○○
      ○街62巷209 號13樓之友人住處，以將第一級毒品海洛因
      置放於注射針筒內，加水混合後，注射手臂血管之方式，
      施用第一級毒品；復另行起意，於上述時、地，以將第二
      級毒品安非他命置放於吸食器內，下以火燒烤後，吸食所
      生煙霧之方式，施用第二級毒品。嗣其因另案於同日下午
      3 時10分許，在上址友人住處，為警執行拘提查獲，並扣
      得其持有之第二級毒品安非他命2 包（毛重合計0.79公克
      ）及其所有分別供施用第一、二級毒品犯罪所用之注射針
      筒1 支、吸食器1 組。
三、案經基隆市警察局移請及基隆市警察局第二分局報請臺灣基
    隆地方法院檢察署檢察官偵查起訴。
    理  由
壹、程序事項
    被告陳良元所犯者非為死刑、無期徒刑、最輕本刑為3 年以
    上有期徒刑之罪或高等法院管轄第一審案件，其於準備程序
    進行中，先就被訴事實為有罪之陳述，經告知其簡式審判程
    序之旨，並聽取公訴人、被告之意見後，本院合議庭依刑事
    訴訟法第273 條之1 第1 項之規定，裁定由受命法官獨任以
    簡式審判程序進行本案之審理。
貳、實體事項
一、事實認定部分
    上開事實，業據被告於檢察事務官詢問及本院審理時坦承不
    諱，且被告為警採集之尿液檢體經送臺灣尖端先進生技醫藥
    股份有限公司檢驗，均呈海洛因代謝物嗎啡、可待因及安非
    他命類之陽性檢驗結果，此有該公司100 年7 月12日、22日
    出具之濫用藥物檢驗報告及基隆市警察局第二分局偵辦毒品
    案件尿液檢體對照表、基隆市警察局刑警大隊偵辦毒品案件
    尿液檢體對照表附卷可稽，另警方於100 年7 月1 日查獲之
    透明結晶體2 包（毛重合計0.79公克），經初步鑑驗後，含
    有第二級毒品安非他命之成分，此有鑑驗結果照片及扣案安
    非他命照片供參，並有查獲現場照片在卷可佐，復有注射針
    筒1 支及吸食器1 組扣案為證，足認被告之自白與事實相符
    ，本件事證明確，被告犯行應堪認定。
二、論罪科刑部分
（一）被告前因施用毒品案件，經強制戒治後，於97年9 月12日
      執行完畢，並經前開檢察署檢察官以97年度戒毒偵字第20
      號不起訴處分，此有臺灣高等法院被告前案紀錄表在卷供
      參，其經強制戒治執行完畢後，5 年內再行施用第一、二
      級毒品，核其所為，均係犯毒品危害防制條例第10條第1
      、2 項之施用第一、二級毒品罪。被告持有第一、二級毒
      品以供施用，持有之低度行為應為施用之高度行為所吸收
      ，均不另論罪。
（二）被告於100 年6 月27日晚間10時許，在前址住處，同時施
      用第一級毒品海洛因及第二級毒品安非他命，係以一行為
      同時觸犯構成要件不同之罪名，為想像競合犯，應從重依
      施用第一級毒品罪處斷。
（三）被告於100 年7 月1 日上午11時許，在上述友人住處，分
      別施用第一、二級毒品，所犯為構成要件不同之罪，犯意
      應屬各別，應予分論併罰。另被告於100 年6 月27日所犯
      施用第一級毒品罪與其於100 年7 月1 日所為施用第一、
      二級毒品之行為，犯罪時間相異，亦應分論併罰。
（四）被告曾受如事實欄所載之徒刑執行完畢，此有臺灣高等法
      院被告前案紀錄表在卷供參，其受徒刑之執行完畢後，再
      為本件各次施用毒品犯行，係於5 年以內故意再犯有期徒
      刑以上之罪，均為累犯，應分別依刑法第47條第1 項之規
      定加重其刑。
（五）爰審酌被告經觀察、勒戒及強制戒治，竟未戒除毒癮之惡
      習，而再三施用毒品，顯認缺乏戒斷決心，然其所為僅屬
      戕害自身之行為，未侵犯其他法益，且於檢察事務官詢問
      及本院審理時均坦認犯行，犯後態度尚屬良好等一切情狀
      ，分別量處如附表「宣告刑」欄所示之刑，並依法定其應
      執行之刑。
（六）再按查獲之第一、二級毒品，不問屬於犯人與否，均沒收
      銷燬之，毒品危害防制條例第18條第1 項前段定有明文；
      本件警方於100 年7 月1 日查獲之透明結晶體（毛重0.79
      公克），含有第二級毒品安非他命之成分，已如前述，自
      應依上開規定沒收銷燬之。又上開毒品之包裝袋2 只，為
      被告所有供持有第二級毒品犯罪所用之物；另扣案之注射
      針筒1 支及吸食器1 組（扣案注射針筒係一般市售塑膠材
      質之注射針筒；扣案吸食器為市售附有塑膠蓋之塑膠杯1
      只，塑膠蓋上分別連結塑膠管1 支，其中1 支塑膠管前端
      連結上有1 孔之玻璃圓球1 只，另1 支塑膠管前端連結塑
      膠吸管1 只，塑膠吸管前端連結上有1 孔之塑膠圓球1 只
      而成，均非專供施用毒品之器具，業經本院當庭勘驗屬實
      ），為被告所有分別供施用第一、二級毒品犯罪所用之物
      ，已據被告供承在卷，均應依刑法第38條第1 項第2 款之
      規定宣告沒收。
據上論斷，應依刑事訴訟法第273 條之1 第1 項、第299 條第1
項前段，毒品危害防制條例第10條第1 項、第2 項、第23條第2
項、第18條第1 項前段，刑法第11條前段、第55條、第47條第1
項、第38條第1 項第2 款、第51條第5 款，判決如主文。
本案經檢察官高永棟到庭執行職務。
中    華    民    國   100    年    8     月    26    日
                  刑事第三庭法    官  邰婉玲
以上正本證明與原本無異。
如不服本判決應於收受送達後10日內向本院提出上訴書狀，並應
敘述具體理由；其未敘述上訴理由者，應於上訴期間屆滿後20日
內向本院補提理由書（均須按他造當事人之人數附繕本）「切勿
逕送上級法院」。
中    華    民    國   100    年    8     月    26    日
                            書 記 官  蘇鈺婷
附錄論罪法條：
毒品危害防制條例第10條
施用第一級毒品者，處 6 月以上 5 年以下有期徒刑。
施用第二級毒品者，處 3 年以下有期徒刑。
【附表】
┌──┬─────┬──────┬─────┬────────┐
│編號│ 施用時間 │  施用地點  │ 所犯罪名 │     宣告刑     │
├──┼─────┼──────┼─────┼────────┤
│ 1  │100 年6 月│基隆市信義區│陳良元施用│處有期徒刑拾月。│
│    │27日晚間10│東明路77巷1 │第一級毒品│                │
│    │時許      │弄19號1 樓  │，累犯。  │                │
├──┼─────┼──────┼─────┼────────┤
│ 2  │100 年7 月│基隆市安樂區│陳良元施用│處有期徒刑柒月；│
│    │1 日上午11│樂利二街62巷│第一級毒品│扣案之注射針筒壹│
│    │時許      │209 號13樓  │，累犯。  │支，沒收之。    │
├──┼─────┼──────┼─────┼────────┤
│ 3  │100 年7 月│基隆市安樂區│陳良元施用│處有期徒刑月；│
│    │1 日上午11│樂利二街62巷│第二級毒品│扣案之第二級毒品│
│    │時許      │209 號13樓  │，累犯。  │安非他命（毛重零│
│    │          │            │          │點柒玖公克）沒收│
│    │          │            │          │銷燬之，上開毒品│
│    │          │            │          │之包裝袋貳只及扣│
│    │          │            │          │案之吸食器壹組，│
│    │          │            │          │均沒收之。      │
└──┴─────┴──────┴─────┴────────┘